【裁判字號】    98,訴,2085
【裁判日期】    980722
【裁判案由】    毒品危害防制條例
【裁判全文】
臺灣板橋地方法院刑事判決              98年度訴字第2085號
公  訴  人  臺灣板橋地方法院檢察署檢察官
被      告  甲○○
                   （現於台北看守所）
上列被告因違反毒品危害防制條例案件，經檢察官提起公訴（九
十八度毒偵字第三二二七號），因被告於本院準備程序中為有罪
之陳述，經本院合議庭裁定以簡式審判程序審理，判決如下：
    主  文
甲○○施用第一級毒品，累犯，處有期徒刑拾月。又施用第二級
毒品，累犯，處有期徒刑肆月。應執行有期徒刑壹年。扣案之第
一級毒品海洛因（驗餘淨重零點貳伍貳肆公克）、第二級毒品安
非他命（驗餘淨重零點零柒貳柒公克），沒收銷燬之。
    事  實
一、甲○○前曾於民國九十四年間因犯竊盜罪，經本院於九十四
    年八月十五日以九十四年度簡字第二四三五號判決判處有期
    徒刑三月確定；又於九十四年間因犯竊盜罪，經本院於九十
    四年十一月三日以九十四年度簡字第四四○五號判決判處有
    期徒刑五月確定，上開二罪接續執行，於九十五年八月一日
    徒刑執行完畢。
二、甲○○前於九十六年間因施用毒品，經臺灣臺中地方院以九
    十六年度毒聲字第六九五號裁定送觀察、勒戒後，認有繼續
    施用毒品之傾向，經臺灣臺中地方院以九十六年度毒聲字第
    九五三號裁定令入戒治處所施以強制戒治，嗣因戒治成效評
    定為合格，無繼續戒治之必要，於九十七年五月十六日停止
    戒治釋放出所，由臺灣臺中地方法院檢察署檢察官於九十七
    年六月五日以九十七年度戒毒偵字第一三六號為不起訴處分
    確定；復因施用毒品案件，經本院於九十八年四月六日以九
    十七年度訴字第四九七五號判處有期徒刑七月確定。詎仍未
    戒除毒癮(一)基於施用第一級毒品海洛因之犯意，於九十八年
    四月二十七日上午九時，在臺北縣樹林火車站地下道附近違
    章建築處，以將海洛因置入針筒後加水注射入人體之方式，
    施用海洛因一次；(二)基於施用第二級毒品甲基安非他命之犯
    意，於九十八年四月二十五日某時，在臺北縣樹林市○○路
    友人住處，以將甲基安非他命置入玻璃球點火燒烤吸其煙霧
    之方式，施用甲基安非他命一次。嗣於九十八年四月二十七
    日二十時五十分時許，在臺北縣樹林市鎮○街一三四號前，
    為警查獲，並扣得第一級毒品海洛因一包（驗餘淨重０‧二
    五二四公克）、第二級毒品甲基安非他命一包（驗餘淨重０
    ‧０七二七公克）。
三、案經臺北縣政府警察局板橋分局報告臺灣板橋地方法院檢察
    署官偵查起訴。
    理  由
一、上揭犯罪事實，業據被告甲○○於本院準備程序中及審理時
    坦承不諱，且被告被查獲時，經警採取之尿液檢體，經臺灣
    檢驗科技股份有限公司檢驗後確呈毒品鴉片類、甲基安非他
    命陽性反應，有該公司九十八年五月十八日濫用藥物檢驗報
    告附卷可稽。而經警查獲時扣得之白色粉末一包及白色結晶
    一包，分別含第一級毒品海洛因及甲基安非他命成分，有交
    通部民用航空局航空醫務中心九十八年五月七日航藥鑑字第
    九八二三二九號毒品鑑定書在卷可參，此外，並有第一級毒
    品海洛因一包（驗餘淨重０‧二五二四公克）、第二級毒品
    甲基安非他命一包（驗餘淨重０‧０七二七公克）扣案足資
    佐證。被告施用第一級毒品海洛因、第二級毒品甲基安非他
    命之犯行，即堪認定。
二、第查，被告甲○○前於九十六年間因施用毒品案件，經臺灣
    臺中地方院以九十六年度毒聲字第六九五號裁定送觀察、勒
    戒後，認有繼續施用毒品之傾向，復經臺灣臺中地方院以九
    十六年度毒聲字第九五三號裁定令入戒治處所施以強制戒治
    ，嗣因戒治成效評定為合格，無繼續戒治之必要，並於九十
    七年五月十六日停止戒治釋放出所，經臺灣臺中地方法院檢
    察署檢察官於九十七年六月五日以九十七年度戒毒偵字第一
    三六號為不起訴處分確定；復因施用毒品案件，經本院以九
    十七年度訴字第四九七五號判處有期徒刑七月確定等情，有
    臺灣高等法院被告前案紀錄表在卷足憑。被告於強制戒治釋
    放後五年內再犯本件施用毒品之犯行，檢察官逕行起訴，要
    無不合。
三、核被告甲○○所為，係犯毒品危害防制條例第十條第一項之
    施用第一級毒品罪、同條例第二項之施用第二級毒品罪，其
    施用毒品前後之持有毒品行為，均應為施用之高度行為所吸
    收，均不另論罪。被告所犯施用施用第一級毒品罪、第二級
    毒品罪二罪間，犯意個別，行為互殊，應予分論併罰。被告
    有上揭事實欄記載之犯罪科刑及執行紀錄，有臺灣高等法院
    被告前案紀錄表附卷可考，其於受有期徒刑之執行完畢後，
    五年以內再犯有期徒刑以上之罪，為累犯，應依刑法第四十
    七條第一項之規定加重其刑。爰審酌被告之素行，多次漠視
    法令之禁制，恣意濫用毒品戕害己身，顯無悔改之意，惟於
    他人尚無明顯重大危害，及犯後坦承犯行，態度尚佳等一切
    情狀，分別量處如主文所示之刑，並定其應執行刑，以資懲
    儆。
四、扣案之海洛因一包（驗餘淨重０．二五二四公克）、甲基安
    非他命一包（驗餘淨重０‧０七二七公克），應依毒品危害
    防制條例第十八條第一項規定沒收銷燬之；包裝上開毒品之
    包裝袋二只，與毒品於物理外觀上附合而難予析離，且如強
    予析離至完全無殘渣留存，將耗費相當之時間、人力與經費
    ，於經濟上顯無實益，依社會一般通念，堪認該包裝袋已與
    查獲之毒品結合成為一體而無從強加析離，是上開毒品既屬
    毒品危害防制條例十八條第一項前段所規定之違禁物，其外
    包裝袋自亦應併予沒收銷燬之。
據上論斷，應依刑事訴訟法第二百七十三條之一第一項、第二百
九十九條第一項前段，毒品危害防制條例第十條第一項、第二項
、第十八條第一項，刑法第十一條前段、第四十七條第一項、第
五十一條第五款，判決如主文。
本案經檢察官林俊峰到庭執行職務。
中    華    民    國    98    年    7     月  22     日
                  刑事第六庭  法  官  潘翠雪
上列正本證明與原本無異。
如不服本判決，應於送達後十日內敘明上訴理由，向本院提出上
訴狀
                              書記官  江文彬
中    華    民    國    98    年    7     月    22   日
附錄本案論罪科刑法條全文：
毒品危害防制條例第10條
施用第一級毒品者，處 6 月以上 5 年以下有期徒刑。
施用第二級毒品者，處 3 年以下有期徒刑。


司法院資訊處製作；財團法人民間司法改革基金會備份。
